臺灣高雄地方法院刑事判決　　　　　　　96年度訴字第1955號
公　訴　人　臺灣高雄地方法院檢察署檢察官
被　　　告　乙○○
上列被告因毒品危害防制條例案件，經檢察官提起公訴（96年度
毒偵字第2974號），嗣因被告就被訴事實為有罪之陳述，本院並
聽取當事人之意見後，改依簡式審判程序進行，判決如下：
    主  文
乙○○施用第一級毒品，處有期徒刑捌月。扣案附表編號1 、2
之物，沒收銷毀之；附表編號3、4之物，沒收之。
    事  實
一、乙○○前因施用毒品案件，經本院以94年度毒聲字第188 號
    裁定送強制戒治，於94年9 月9 日出屏東戒治所，經台灣高
    雄地方法院檢察署檢察官以94年度戒毒偵字第499 號為不起
    訴處分。詎其仍未戒除毒癮，竟基於施用第一級毒品海洛因
    之犯意，於上開強制戒治期滿釋放後之5 年內，於96年2 月
    21日下午6 時許，在高雄市○○區○○路蓮池潭旁某處，以
    將海洛因摻入香菸內再點燃吸用之方式，施用第一級毒品海
    洛因1 次。嗣於同日下午7 時40分許，乙○○駕駛車號4533
    —HU號自小客車，行經高雄市左營區○○○路894 巷口，因
    形跡可疑為警盤查，並扣得附表編號1 所示第一級毒品海洛
    因，復同意並帶同警方前往其位在高雄市○○區○○路（起
    訴書誤載為左營大路）40巷1 號住處內搜索，扣得附表編號
    2 之摻有第一級毒品海洛因成分之殘渣袋5 只、附表編號3
    之剷管1 支及附表編號4 之空夾鏈袋65個，而悉上情。
二、案經高雄市政府警察局左營分局報告臺灣高雄地方法院檢察
    署檢察官偵查起訴。
    理  由
壹、程序方面：
    按本件被告所犯係死刑、無期徒刑、最輕本刑為3 年以上有
    期徒刑以外之罪，其於準備程序就前揭被訴事實為有罪之陳
    述，經受命法官告知簡式審判程序之旨，並聽取其與公訴人
    之意見後，本院認無不得或不宜改依簡式審判程序進行之處
    ，爰依刑事訴訟法第273 條之1 第1 項、第284 條之1 ，裁
    定本件由受命法官獨任進行簡式審判程序，合先敘明。
貳、實體方面：
一、訊據被告對於上揭犯罪事實坦承不諱，本院復審酌：
    (一)查被告前因施用毒品案件，經本院以94年度毒聲字第188
      號裁定送強制戒治，於94年9 月9 日出屏東戒治所，經台
      灣高雄地方法院檢察署檢察官以94年度戒毒偵字第499 號
      為不起訴處分確定之事實，有本院被告院內索引卡紀錄表
      、臺灣高等法院被告前案紀錄表、臺灣高雄地方法院檢察
      署刑案資料查註紀錄表各1 份在卷可按。是被告於涉本案
      之前，業曾犯施用毒品，並於強制戒治期滿後，再經檢察
      官不起訴處分確定甚明。
    (二)次查，經警將被告於上揭時地遭查獲時所採集之尿液送驗
      結果，係呈嗎啡陽性反應，此有高雄市立凱旋醫院96年3
      月5 日編號A00000000 號濫用藥物尿液檢驗報告、毒品嫌
      疑人尿液代碼與姓名對照表各1 紙附卷可稽。
    (三)又於上揭時地所扣得之附表編號1 、2 所示之物，經送驗
      結果，均含有第一級毒品海洛因成分屬實，此有附表編號
      1、2備註欄所示之法務部調查局鑑定通知書在卷為佐。
    (四)準此而論，被告之尿液經檢驗結果，既係呈嗎啡陽性反應
      ，且扣案物品亦檢驗出海洛因陽性反應，顯見被告應有在
      前揭犯罪時間施用第一級毒品海洛因之行為甚明。
二、查海洛因屬毒品危害防制條例第2 條第2 項第1 款所規定之
    第一級毒品，核被告所為，係犯毒品危害防制條例第10條第
    1 項施用第一級毒品罪。被告持有第一級毒品，復進而施用
    ，其持有毒品之低度行為，應為施用第一級毒品之高度行為
    所吸收，不另論罪。
三、本院審酌被告施用毒品，足以戕害其身心，滋生其他犯罪，
    惡化治安，嚴重損及公益，且被告前曾犯施用毒品，業經強
    制戒治期滿釋放，竟於短期內再為本件施用毒品犯行，顯見
    其不思悔改，自制力亦顯不佳；惟另考量被告於犯後即能坦
    承犯行，而其施用毒品行為於本質上係屬自我戕害行為，反
    社會性之程度應屬較低等一切情狀，量處如主文所示之刑，
    以資懲儆。又扣案附表編號1 之海洛因共計4包（共計淨重
    0.37公克，空包裝總重0.81公克），均屬第一級毒品，爰依
    毒品危害防制條例第18條第1 項前段規定，併予宣告沒收銷
    燬之（其包裝因包覆該毒品，其上顯留有該毒品之殘渣，衡
    情自難與之剝離，當應整體視之為毒品，連同該包裝併予宣
    告沒收銷燬之）。至鑑驗耗用之第一級毒品海洛因既已滅失
    ，自毋庸宣告沒收銷燬。扣案附表編號2 之殘渣袋，其上均
    殘留有第一級毒品海洛因，皆如前述，衡情該殘渣袋與毒品
    間已難剝離，自應整體視之為第一級毒品，亦依毒品危害防
    制條例第18條第1 項前段規定，均併予宣告沒收銷燬之。另
    扣案附表編號3 、4 所示之物，則均依刑法第38條第1 項第
    2 款規定沒收之（理由詳見附表編號3 、4 之備註欄）。
據上論斷，應依刑事訴訟法第273條之1第1項、第284條之1、第
299 條第1 項前段，毒品危害防制條例第10條第1項、第18條第1
項前段，刑法第11條、第38條第1項第2款，判決如主文。
本案經檢察官甲○○到庭執行職務。
中　　華　　民　　國　　96　　年　　5 　　月　　31　　日
                  刑事第三庭    法　官  郭瓊徽
以上正本證明與原本無異。
如不服本判決，應於收受送達後10日內向本院提出上訴書狀。
中　　華　　民　　國　　96　　年　　6 　　月　　1 　　日
 　　　　　　　　　　　　       書記官  陳瓊芳
附錄
毒品危害防制條例第10條第1項
施用第一級毒品者，處 6 月以上 5 年以下有期徒刑。
附表
┌──┬─────────────┬───────────────┐
│編號│扣  押  物  品  名  稱    │備                    註      │
├──┼─────────────┼───────────────┤
│1   │第一級毒品海洛因4小包     │左揭扣案物品，經送驗結果，均含│
│    │                          │第一級毒品海洛因成分，合計淨重│
│    │                          │0.37公克，空包裝總重0.81公克，│
│    │                          │有法務部調查局96年3 月23日調科│
│    │                          │壹字第09623025570號鑑定書可稽 │
├──┼─────────────┼───────────────┤
│2   │摻有第一級毒品海洛因之殘渣│左揭物品，經送驗結果發現均有第│
│    │袋5 只                    │一級毒品海洛因成分殘留（殘渣袋│
│    │                          │內白粉量微無法稱重），殘渣袋總│
│    │                          │重1.38公克，有法務部調查局96年│
│    │                          │3 月23日調科壹字第09623025570 │
│    │                          │號鑑定書可稽                  │
├──┼─────────────┼───────────────┤
│3   │剷管1 支                  │左揭物品係被告所有，供施用第一│
│    │                          │級毒品海洛因所用之物，業據被告│
│    │                          │供明在卷，惟無證據證明係專供施│
│    │                          │用毒品所用，故非屬毒品危害防制│
│    │                          │條例第18條第1 項前段規定之專供│
│    │                          │施用毒品之器具，另依刑法第38條│
│    │                          │第1項第2款規定，併予宣告沒收  │
├──┼─────────────┼───────────────┤
│4   │空夾鏈袋65個              │左揭物品係被告所有，預備供施用│
│    │                          │第一級毒品海洛因所用之物，據被│
│    │                          │告供明在卷，依刑法第38條第1 項│
│    │                          │第2 款沒收                    │
└──┴─────────────┴───────────────┘
